【裁判字號】    92,交訴,151
【裁判日期】    921231
【裁判案由】    公共危險等
【裁判全文】
臺灣臺中地方法院刑事判決                        九十二年度交訴字第一五一號
    公  訴  人  臺灣臺中地方法院檢察署檢察官
    被      告  丙○○
右列被告因公共危險等案件，經檢察官提起公訴（九十二年度偵字第一七九０七號）
，本院合議庭裁定進行簡式審判程序，判決如左：
    主  文
丙○○因過失傷害人，處有期徒刑月，如易科罰金，以佰元折算壹日；又駕駛動
力交通工具肇事，致人傷害而逃逸，處有期徒刑陸月，如易科罰金，以佰元折算壹
日。應執行有期徒刑捌月，如易科罰金，以佰元折算壹日。
    事  實
一、丙○○於民國九十二年六月五日下午，駕駛車號ＤＱ─四九二０號自小客車，沿
    臺中市○區○○○路由振興路往樂業路方向行駛，同日十五時三十分許途經東光
    園路與東英二街無號誌交岔路口，本應應注意車前狀況，減速慢行，並隨時採取
    必要之安全措施，而依當時又無不能注意之情事，竟疏於注意，而以五十餘公里
    之時速超速行駛，遂於通過上開交岔路口時，不慎撞及由甲○○所騎乘車號ＩＮ
    Ｊ─九九九號機車及由乙○○騎乘之車號ＩＭＹ─０五一號機車，致人車倒地後
    ，甲○○受有右膝及右肩挫傷、左膝挫傷等傷害，乙○○受有右側腳踝扭傷、挫
    擦傷、左小腿擦傷等傷害，詎丙○○於肇事致人受傷後，竟不為救護，反而駕車
    逃逸，嗣為路人記下車號提供給甲○○，而報警循線查獲。
二、案經甲○○、乙○○訴由臺中市警察局第三分局報請臺灣臺中地方法院檢察署檢
    察官偵查起訴。
    理  由
一、訊據被告丙○○對於在右揭時地肇事致被害人甲○○、乙○○受傷及肇事後逃逸
    之事實均坦白承認，核與告訴人甲○○、乙○○指述情節相符，並有道路交通事
    故現場圖，道路交通事故調查報告表（一）、（二）各乙份、現場照片八張及診
    斷證明單二紙附卷足稽。按汽車行車速度，依標誌或標線之規定，無標誌或標線
    者，在市區道路，時速不得超過五○公里；行經無號誌之交岔路口時，應減速慢
    行，作隨時停車之準備；再汽車駕駛人駕駛汽車應注意車前狀況，並隨時採取必
    要之安全措施，道路交通安全規則第九十三條第一項第一款、第三款、第九十四
    條第三項分別定有明文。被告駕駛自小客車行經無號誌之交岔路口，自應注意上
    開規則，且依其狀況，又非不能注意，竟疏不注意為之，未減速行駛而仍以逾速
    限時速五十公里之速度行駛，致撞及由甲○○所駕駛之機車左後側及乙○○所駕
    機車左中側，致甲○○、甲○○受傷，被告顯有過失。告訴人甲○○、乙○○因
    本件車禍受傷，與被告之過失行為間並具有相當因果關係。而被告雖另辯稱：因
    急於返家始離現場云云，惟其既與人發生事故，本非不得先以電話聯絡請人代為
    處理家裡事情，或徵得對方同意留下聯絡方法再離現場，而依被害人之機車損害
    情況相當嚴重，被告對此並未作處理及依被告直接離開現場後並未報警救護之情
    以觀，其有逃逸之意甚為顯然，故被告此部分所辯並無可採，事證明確，其犯行
    均堪以認定。
二、核被告丙○○所為，因駕車之過失致被害人甲○○、乙○○受傷部分，係犯刑法
    第二百八十四條第一項之過失傷害罪；被告駕駛上開動力交通工具肇事，致被害
    人甲○○、乙○○張受傷而逃逸部分，係犯同法第一百八十五條之四肇事逃逸罪
    。其以一個過失行為致被害人二人受傷，係以一行為觸犯刑法第二百八十四條第
    一項前段二罪名，為想像競合犯，應從一重依刑法第二百八十四條第一項之過失
    傷害罪處斷。被告所犯上開二罪間，犯意各別，行為互殊，應予分論併罰。爰審
    酌被告因過失，導致被害人甲○○、乙○○二人因本件車禍事故受傷，而被告肇
    事後非但未報警救護，反棄受傷之被害人甲○○、乙○○於不顧，擅離現場，應
    予非難；兼衡及被告之素行，犯後坦承犯行及尚未與被害人甲○○、乙○○達成
    民事和解等一切情狀，分別量處如主文所示之刑及定其應執行刑，並均諭知易科
    罰金之折算標準，以資懲儆。
據上論斷，應依刑事訴訟法第二百七十三條之一第一項、第二百九十九條第一項前段
，刑法第一百八十五條之四、第二百八十四條第一項、第五十五條、第五十一條第五
款、第四十一條第一項前段、第二項，罰金罰鍰提高標準條例第一條、第二條，判決
如主文。
中      華      民      國    九十二    年      十二    月    卅一    日
                                   台灣台中地方法院交通法庭
                                       法  官  王  靜  秋
右正本證明與原本無異。
如不服本判決，應於判決送達後十日內向本院提出上訴狀，上訴於臺灣高等法院臺中
分院（須附繕本）。
                                        書記官
中      華      民      國    九十二   年    十二    月     三十一   日
附錄論罪科刑法條
刑法第一百八十五條之四：
    駕駛動力交通工具肇事，致人死傷而逃逸者，處六月以上五年以下有期徒刑。
刑法第二百八十四條第一項：
    因過失傷害人者，處六月以下有期徒刑、拘役或五百元以下罰金，致重傷者，處
    一年以下有期徒刑、拘役或五百元以下罰金。


司法院資訊處製作；財團法人民間司法改革基金會備份。
